臺灣宜蘭地方法院刑事裁定
111年度聲更一字第5號
聲  請  人  臺灣宜蘭地方檢察署檢察官
受  刑  人  張國賢



上列聲請人因受刑人數罪併罰有二裁判以上，聲請定其應執行之
刑（111年度執聲字第148號、109年度執字第2386號），經本院
以111年度聲字第210號裁定駁回後，受刑人不服提起抗告，經臺
灣高等法院以111年度抗字第999號裁定撤銷發回，本院裁定如下
：
    主  文
張國賢所犯如附表所示之罪所處之刑，應執行有期徒刑拾年貳月
。
    理  由
一、聲請意旨略以：受刑人張國賢因竊盜等案件，先後經判決確
    定如附表所示之刑(附表業經聲請人於民國111年10月12日以
    宜檢嘉廉109執2386字第1119018926號函補充更正)，應依刑
    法第53條、第51條第5款之規定，定其應執行之刑，爰依刑
    法第50條及刑事訴訟法第477條第1項之規定聲請裁定等語。
二、經查，本件受刑人犯附表所示之罪，經如附表所示之法院分
    別判決確定在案，且如附表編號2至77所示犯行之犯罪時點
    均係在如附表編號1所示判決確定日即108年11月25日前所犯
    ，有如附表所示之各該刑事判決及臺灣高等法院被告前案紀
    錄表各1份在卷可稽。又附表編號1至2、16、29所示之罪所
    處之刑均屬不得易科罰金及易服社會勞動之罪，其餘附表所
    示之罪所處之刑均屬得易科罰金及易服社會勞動之罪，固屬
    刑法第50條第1項但書第1款所示不得併合處罰之情形，然因
    受刑人已具狀就上開所犯數罪所處之刑，向檢察官聲請定應
    執行刑，有臺灣宜蘭地方檢察署依102年1月25日修正施行之
    刑法第50條調查受刑人是否聲請定應執行刑調查表1份附卷
    足稽，參照同法條第2項之規定，自仍應准予併合處罰。是
    聲請人就受刑人所犯附表所示之罪所處之刑，聲請定其應執
    行之刑，確屬正當，應予准許。
三、依刑事訴訟法第477條第1項，刑法第50條第2項、第53條、
    第51條第5款，裁定如主文。
中　　華　　民　　國　　111 　年　　11　　月　　23　　日
                  刑事第三庭  法  官 劉芝毓
以上正本證明與原本無異．
如不服本裁定應於裁定送達後5日內向本院提出抗告狀．
                              書記官 蕭亦倫
中　　華　　民　　國　　111 　年　　11　　月　　23　　日
附表： 
編        號  1 2 3         4 罪        名  施用第一級毒品罪 施用第一級毒品罪 竊盜罪 竊盜罪 宣   告   刑  有期徒刑8月 有期徒刑7月 有期徒刑2月 有期徒刑3月 犯 罪 日 期  108年1月7日某時 108年2月5日 108年3月28日 108年2月22日 偵查（自訴）機關年度案號  臺灣士林地方檢察署108年度毒偵字第343、389號  臺灣臺北地方檢察署108年度偵字第21305、21042號 臺灣臺北地方檢察署108年度偵緝字第1605、1606、1607（聲請書更正表誤載為「10607」）、1608、1609號、108年度偵字第22754號 最後事實審 法    院 臺灣士林地方法院  臺灣臺北地方法院 臺灣臺北地方法院  案    號 108年度審訴字第225號  108年度審簡字第2127號 108年度審簡字第2116號  判決日期 108年10月30日  108年11月29日 108年12月16日 確定判決 法    院 臺灣士林地方法院  臺灣臺北地方法院 臺灣臺北地方法院  案    號 108年度審訴字第225號  108年度審簡字第2127號 108年度審簡字第2116號  確定日期 108年11月25日  108年12月31日 109年1月14日 可否易科罰金          否         否         是         是 備        註  臺灣士林地方檢察署109年度執字第271號（編號1至2部分，原判決已定應執行有期徒刑1年1月)  臺灣臺北地方檢察署109年度執字第1184號 臺灣臺北地方檢察署109年度執字第1552號（編號4至9部分，原判決已定應執行有期徒刑1年6月) 

編        號  5 6 7         8 罪        名  竊盜罪    宣   告   刑  有期徒刑4月 有期徒刑4月 有期徒刑4月 有期徒刑3月 犯 罪 日 期  108年3月23日 108年5月17日 108年5月20日 108年6月1日 偵查（自訴）機關年度案號  臺灣臺北地方檢察署108年度偵緝字第1605、1606、1607（聲請書更正表誤載為「10607」）、1608、1609號、108年度偵字第22754號    最後事實審 法    院 臺灣臺北地方法院     案    號 108年度審簡字第2116號     判決日期 108年12月16日    確定判決 法    院 臺灣臺北地方法院     案    號 108年度審簡字第2116號     確定日期 109年1月14日    可否易科罰金          是         是         是         是 備        註  臺灣臺北地方檢察署109年度執字第1552號（編號4至9部分，原判決已定應執行有期徒刑1年6月)    

編        號  9 10 11         12 罪        名  竊盜罪 竊盜罪 竊盜罪 行使偽造私文書罪 宣   告   刑  有期徒刑5月 有期徒刑3月 有期徒刑3月 有期徒刑3月 犯 罪 日 期  108年7月2日 108年7月8日 108年7月27日 108年7月27日 偵查（自訴）機關年度案號  臺灣臺北地方檢察署108年度偵緝字第1605、1606、1607（聲請書更正表誤載為「10607」）、1608、1609號、108年度偵字第22754號 臺灣臺北地方檢察署108年度偵字第23226號   最後事實審 法    院 臺灣臺北地方法院 臺灣臺北地方法院    案    號 108年度審簡字第2116號 108年度審簡字第2300號    判決日期 108年12月16日 108年12月19日   確定判決 法    院 臺灣臺北地方法院 臺灣臺北地方法院    案    號 108年度審簡字第2116號 108年度審簡字第2300號    確定日期 109年1月14日 109年1月14日   可否易科罰金          是         是         是         是 備        註  臺灣臺北地方檢察署109年度執字第1552號（編號4至9部分，原判決已定應執行有期徒刑1年6月) 臺灣臺北地方檢察署109年度執字第757號（編號10至13部分，原判決已定應執行有期徒刑9月)   

編        號  13 14 15         16 罪        名  行使偽造私文書罪 竊盜罪 竊盜罪 竊盜罪 宣   告   刑  有期徒刑3月 有期徒刑3月 有期徒刑2月 有期徒刑8月 犯 罪 日 期  108年7月27日 108年7月2日 108年8月15日 107年12月16日 偵查（自訴）機關年度案號  臺灣臺北地方檢察署108年度偵字第23226號 臺灣臺北地方檢察署108年度偵字第24073號 臺灣臺北地方檢察署108年度偵字第28524號 臺灣士林地方檢察署108（聲請書更正表誤載為「107」）年度偵緝字第1108至1119號 最後事實審 法    院 臺灣臺北地方法院 臺灣臺北地方法院 臺灣臺北地方法院 臺灣士林地方法院  案    號 108年度審簡字第2300號 108年度審簡字第2229號 108年度簡字第3398號 108年度審易字第2281號  判決日期 108年12月19日 108年12月16日 109年1月13日 109年1月20日 確定判決 法    院 臺灣臺北地方法院 臺灣臺北地方法院 臺灣臺北地方法院 臺灣士林地方法院  案    號 108年度審簡字第2300號 108年度審簡字第2229號 108年度簡字第3398號 108年度審易字第2281號  確定日期 109年1月14日 109年1月14日 109年2月26日 109年3月2日 可否易科罰金          是         是         是         否 備        註  臺灣臺北地方檢察署109年度執字第757號（編號10至13部分，原判決已定應執行有期徒刑9月) 臺灣臺北地方檢察署109年度執字第761號 臺灣臺北地方檢察署109年度執字第1610號 臺灣士林地方檢察署109年度執字第1555號 

編        號  17 18 19         20 罪        名  竊盜罪    宣   告   刑  有期徒刑3月 有期徒刑4月 有期徒刑5月 有期徒刑6月 犯 罪 日 期  107年12月15日 107年12月28日 108年1月19日 108年1月26日 偵查（自訴）機關年度案號  臺灣士林地方檢察署108（聲請書更正表誤載為「107」）年度偵緝字第1108至1119號    最後事實審 法    院 臺灣士林地方法院     案    號 108年度審易字第2281號     判決日期 109年1月20日    確定判決 法    院 臺灣士林地方法院     案    號 108年度審易字第2281號     確定日期 109年3月2日    可否易科罰金          是         是         是         是 備        註  臺灣士林地方檢察署109年度執字第1554號（編號17至28部分，原判決已定應執行有期徒刑3年2月)    


編        號  21 22 23         24 罪        名  竊盜罪    宣   告   刑  有期徒刑4月 有期徒刑5月 有期徒刑2月 有期徒刑2月 犯 罪 日 期  108年2月1日 108年2月14日 108年2月20日 108年2月25日 偵查（自訴）機關年度案號  臺灣士林地方檢察署108（聲請書更正表誤載為「107」）年度偵緝字第1108至1119號    最後事實審 法    院 臺灣士林地方法院     案    號 108年度審易字第2281號     判決日期 109年1月20日    確定判決 法    院 臺灣士林地方法院     案    號 108年度審易字第2281號     確定日期 109年3月2日    可否易科罰金          是         是         是         是 備        註  臺灣士林地方檢察署109年度執字第1554號（編號17至28部分，原判決已定應執行有期徒刑3年2月)    

編        號  25           26 27         28 罪        名  竊盜罪    宣   告   刑  有期徒刑3月 有期徒刑3月 有期徒刑3月 有期徒刑2月 犯 罪 日 期  108年4月12日 108年4月16日 108年4月20日 108年6月5日 偵查（自訴）機關年度案號  臺灣士林地方檢察署108（聲請書更正表誤載為「107」）年度偵緝字第1108至1119號    最後事實審 法    院 臺灣士林地方法院     案    號 108年度審易字第2281號     判決日期 109年1月20日    確定判決 法    院 臺灣士林地方法院     案    號 108年度審易字第2281號     確定日期 109年3月2日    可否易科罰金          是         是         是         是 備        註  臺灣士林地方檢察署109年度執字第1554號（編號17至28部分，原判決已定應執行有期徒刑3年2月)    

編        號  29 30 31         32 罪        名  施用第一級毒品罪 竊盜罪 竊盜罪 竊盜罪 宣   告   刑  有期徒刑8月 有期徒刑2月 有期徒刑3月 有期徒刑3月 犯 罪 日 期  108年9月3日 108年5月15日 108年5月30日 108年6月9日 偵查（自訴）機關年度案號  臺灣新北地方檢察署109年度毒偵字第270號 臺灣新北地方檢察署108年度偵字第22147、22150、23123、27759號   最後事實審 法    院 臺灣新北地方法院 臺灣新北地方法院    案    號 109年度審訴字第452號 108年度審易字第3267號    判決日期 109年4月16日 109年4月9日   確定判決 法    院 臺灣新北地方法院 臺灣新北地方法院    案    號 109年度審訴字第452號 108年度審易字第3267號    確定日期 109年4月16日 109年5月20日   可否易科罰金          否        是        是           是 備        註  臺灣新北地方檢察署109年度執字第8473號 臺灣新北地方檢察署109年度執字第8706號（編號30至38部分，原判決已定應執行有期徒刑1年10月)   

編號  33 34 35 36 37 38 罪名  竊盜罪    偽造文書  宣告刑  有期徒刑3月 有期徒刑3月 有期徒刑3月 有期徒刑2月 有期徒刑4月 有期徒刑5月 犯罪日期  108年8月6日 108年8月16日 108年8月19日 108年9月4日 108年8月6日 108年8月19日 偵查（自訴）機關年度案號  臺灣新北地方檢察署108年度偵字第22147、22150、23123、27759號      最後事實審 法院 臺灣新北地方法院       案號 108年度審易字第3267號       判決日期 109年4月9日      確定判決 法院 臺灣新北地方法院       案號 108年度審易字第3267號       確定日期 109年5月20日      可否易科罰金  是 是 是 是 是 是 備註  臺灣新北地方檢察署109年度執字第8706號（編號30至38部分，原判決已定應執行有期徒刑1年10月)      

編        號  39         40 41         42 罪        名  非法由自動付款設備取財罪 竊盜罪 竊盜罪 詐欺取財罪 宣   告   刑  有期徒刑6月 有期徒刑3月 有期徒刑4月 有期徒刑5月 犯 罪 日 期  108年5月22日 108年7月10日 108年7月10日 108年7月10日 偵查（自訴）機關年度案號  臺灣士林地方檢察署108年度偵字第15787號    最後事實審 法    院 臺灣士林地方法院     案    號 109年度審簡字第270號（聲請書更正表誤載為「109年度簡審字第270號」）     判決日期 109年4月30日    確定判決 法    院 臺灣士林地方法院     案    號 109年度審簡字第270號（聲請書更正表誤載為「109年度簡審字第270號」）     確定日期 109年6月2日    可否易科罰金         是         是         是         是 備        註  臺灣士林地方檢察署109年度執字第3472號（編號39至45部分，原判決已定應執行有期徒刑2年4月)    

編        號  43 44 45         46 罪        名  竊盜罪 竊盜罪 詐欺取財罪 竊盜罪 宣   告   刑  有期徒刑4月 有期徒刑4月 有期徒刑6月 有期徒刑3月 犯 罪 日 期  108年7月16日 108年7月16日 108年9月3日 108年5月6日 偵查（自訴）機關年度案號  臺灣士林地方檢察署108年度偵字第15787號   臺灣新北地方檢察署108年度偵字第30610（聲請書更正表誤載為「20610」）、30670號 最後事實審 法    院 臺灣士林地方法院   臺灣新北地方法院  案    號 109年度審簡字第270號（聲請書更正表誤載為「109年度簡審字第270號」）   109年度簡字第1043號  判決日期 109年4月30日   109年4月27日 確定判決 法    院 臺灣士林地方法院   臺灣新北地方法院  案    號 109年度審簡字第270號（聲請書更正表誤載為「109年度簡審字第270號」）   109年度簡字第1043號  確定日期 109年6月2日   109年6月2日 可否易科罰金          是         是         是         是 備        註  臺灣士林地方檢察署109年度執字第3472號（編號39至45部分，原判決已定應執行有期徒刑2年4月)   臺灣新北地方檢察署109年度執字第9444號（編號46至47部分，原判決已定應執行有期徒刑4月) 

編        號  47 48 49         50 罪        名  竊盜罪 竊盜罪 竊盜罪 竊盜罪 宣   告   刑  有期徒刑3月 有期徒刑3月 有期徒刑2月 有期徒刑2月 犯 罪 日 期  108年7月7日 108年5月17日 108年7月11日 108年7月15日 偵查（自訴）機關年度案號  臺灣新北地方檢察署108年度偵字第30610（聲請書更正表誤載為「20610」）、30670號 臺灣臺北地方檢察署108年度偵字第27436號 臺灣臺北地方檢察署108年度偵字第28702至28705號  最後事實審 法    院 臺灣新北地方法院 臺灣臺北地方法院 臺灣臺北地方法院   案    號 109年度簡字第1043號 109年度簡字第1016號 109年度審簡字第922號   判決日期 109年4月27日 109年5月5日 109年5月20日  確定判決 法    院 臺灣新北地方法院 臺灣新北地方法院 臺灣臺北地方法院   案    號 109年度簡字第1043號 109年度簡字第1016號 109年度審簡字第922號   確定日期 109年6月2日 109年6月9日 109年6月30日  可否易科罰金          是         是         是         是 備        註  臺灣新北地方檢察署109年度執字第9444號（編號46至47部分，原判決已定應執行有期徒刑4月) 臺灣臺北地方檢察署109年度執字第3550號 臺灣臺北地方檢察署109年度執字第4692號（編號49至75部分，原判決已定應執行有期徒刑1年10月)  

編        號  51          52 53         54 罪        名  竊盜罪    宣   告   刑  有期徒刑2月 有期徒刑2月 有期徒刑2月 有期徒刑2月 犯 罪 日 期  108年7月15日 108年7月17日 108年7月23日 108年8月1日 偵查（自訴）機關年度案號  臺灣臺北地方檢察署108年度偵字第28702至28705號    最後事實審 法    院 臺灣臺北地方法院     案    號 109年度審簡字第922號     判決日期 109年5月20日    確定判決 法    院 臺灣臺北地方法院     案    號 109年度審簡字第922號     確定日期 109年6月30日    可否易科罰金         是         是         是         是 備        註  臺灣臺北地方檢察署109年度執字第4692號（編號49至75部分，原判決已定應執行有期徒刑1年10月)    

編        號  55 56 57 58 罪        名  竊盜罪 竊盜罪 詐欺罪 詐欺罪 宣   告   刑  有期徒刑2月 有期徒刑2月 有期徒刑3月 有期徒刑2月 犯 罪 日 期  108年8月13日 108年8月15日 108年7月11日 108年7月15日 偵查（自訴）機關年度案號  臺灣臺北地方檢察署108年度偵字第28702至28705號    最後事實審 法    院 臺灣臺北地方法院     案    號 109年度審簡字第922號     判決日期 109年5月20日    確定判決 法    院 臺灣臺北地方法院     案    號 109年度審簡字第922號     確定日期 109年6月30日    可否易科罰金          是         是 是 是 備        註  臺灣臺北地方檢察署109年度執字第4692號（編號49至75部分，原判決已定應執行有期徒刑1年10月)    

編        號  59 60 61 62 罪        名  詐欺罪 偽造文書罪 偽造文書罪 詐欺罪 宣   告   刑  有期徒刑2月 有期徒刑3月 有期徒刑4月 有期徒刑2月 犯 罪 日 期  108年7月17日 108年7月11日 108年7月11日 108年7月11日 偵查（自訴）機關年度案號  臺灣臺北地方檢察署108年度偵字第28702至28705號    最後事實審 法    院 臺灣臺北地方法院     案    號 109年度審簡字第922號     判決日期 109年5月20日    確定判決 法    院 臺灣臺北地方法院     案    號 109年度審簡字第922號     確定日期 109年6月30日    可否易科罰金          是         是 是 是 備        註  臺灣臺北地方檢察署109年度執字第4692號（編號49至75部分，原判決已定應執行有期徒刑1年10月)    

編        號  63 64 65 66 罪        名  偽造文書罪    宣   告   刑  有期徒刑4月 有期徒刑4月 有期徒刑4月 有期徒刑4月 犯 罪 日 期  108年7月11日 108年7月11日 108年7月17日 108年7月17日 偵查（自訴）機關年度案號  臺灣臺北地方檢察署108年度偵字第28702至28705號    最後事實審 法    院 臺灣臺北地方法院     案    號 109年度審簡字第922號     判決日期 109年5月20日    確定判決 法    院 臺灣臺北地方法院     案    號 109年度審簡字第922號     確定日期 109年6月30日    可否易科罰金          是         是 是 是 備        註  臺灣臺北地方檢察署109年度執字第4692號（編號49至75部分，原判決已定應執行有期徒刑1年10月)    

編        號  67 68 69 70 罪        名  偽造文書罪 偽造文書罪 詐欺罪 偽造文書罪 宣   告   刑  有期徒刑4月 有期徒刑4月 有期徒刑4月 有期徒刑4月 犯 罪 日 期  108年7月17日 108年7月17日 108年7月23日 108年7月23日 偵查（自訴）機關年度案號  臺灣臺北地方檢察署108年度偵字第28702至28705號    最後事實審 法    院 臺灣臺北地方法院     案    號 109年度審簡字第922號     判決日期 109年5月20日    確定判決 法    院 臺灣臺北地方法院     案    號 109年度審簡字第922號     確定日期 109年6月30日    可否易科罰金          是         是 是 是 備        註  臺灣臺北地方檢察署109年度執字第4692號（編號49至75部分，原判決已定應執行有期徒刑1年10月)    

編        號  71 72 73 74 罪        名  偽造文書罪    宣   告   刑  有期徒刑4月 有期徒刑4月 有期徒刑4月 有期徒刑3月 犯 罪 日 期  108年8月1日 108年8月1日 108年8月13日 108年8月13日 偵查（自訴）機關年度案號  臺灣臺北地方檢察署108年度偵字第28702至28705號    最後事實審 法    院 臺灣臺北地方法院     案    號 109年度審簡字第922號     判決日期 109年5月20日    確定判決 法    院 臺灣臺北地方法院     案    號 109年度審簡字第922號     確定日期 109年6月30日    可否易科罰金          是         是 是 是 備        註  臺灣臺北地方檢察署109年度執字第4692號（編號49至75部分，原判決已定應執行有期徒刑1年10月)    

編        號  75  76         77 罪        名  偽造文書罪  竊盜罪 竊盜罪 宣   告   刑  有期徒刑3月  有期徒刑3月 有期徒刑4月 犯 罪 日 期  108年8月13日  108年6月3日 108年6月14日 偵查（自訴）機關年度案號  臺灣臺北地方檢察署108年度偵字第28702至28705號  臺灣新北地方檢察署109年度偵字第6560號 臺灣宜蘭地方檢察署109年度偵字第1723號 最後事實審 法    院 臺灣臺北地方法院  臺灣新北地方法院 臺灣宜蘭地方法院  案    號 109年度審簡字第922號  109年度簡字第3447號 109年度易字第263號  判決日期 109年5月20日  109年6月19日 109年6月30日 確定判決 法    院 臺灣臺北地方法院  臺灣新北地方法院 臺灣宜蘭地方法院  案    號 109年度審簡字第922號  109年度簡字第3447號 109年度易字第263號  確定日期 109年6月30日  109年7（聲請書更正表誤載為「0」）月23日 109年8月5日 可否易科罰金  是  是 是 備        註  臺灣臺北地方檢察署109年度執字第4692號（編號49至75部分，原判決已定應執行有期徒刑1年10月)  臺灣新北地方檢察署109年度執字第10695號 臺灣宜蘭地方檢察署109年度執字第2386號